【裁判字號】    91,易,3046
【裁判日期】    920128
【裁判案由】    竊盜
【裁判全文】
臺灣臺中地方法院刑事判決                        九十一年度易字第三四六號
    公  訴  人  臺灣臺中地方法院檢察署檢察官
    被      告  甲○○  男  三.
右列被告因竊盜案件，經檢察官提起公訴（九十一年度偵字第二二三四三號），本院
判決如左：
    主  文
甲○○踰越牆垣竊盜，未遂，處有期徒刑肆月，如易科罰金，以參佰元折算壹日。
    事  實
一、甲○○意圖為自己不法之所有，於民國九十一年十一月十九日凌晨零時許，至台
    中市○區○○路一九五巷十六號乙○○所有之房屋（無人居住），翻越該屋周圍
    之牆垣入內，並徒手開啟該屋之後門（未上鎖），進入二樓內欲竊取乙○○所有
    之書籍等財物，正著手翻找行竊之際，因觸動保全系統，經保全人員陳志豪與丙○○到場查看，甲○○見行跡敗漏乃逃往該屋三樓之頂樓突出物邊藏匿，陳志豪
    與丙○○發覺後旋即報警，而為警於同日凌晨零時五十分許當場查獲，甲○○始
    未得逞。
二、案經台中市警察局第三分局報請台灣台中地方法院檢察署檢察官偵查起訴。
    理  由
一、訊據被告甲○○固坦承於右揭時、地，未經被害人乙○○之同意，即翻越圍牆進
    入被害人所有之上開房屋，並企圖拿取被害人所有之書籍等事實，惟矢口否認有
    被訴竊盜之行為，辯稱：伊一年多前到某古物商處買東西遇到一位老翁拿書去賣
    ，該名老翁說上開房屋內有書，叫伊過去那邊找即可，該名老翁並稱該屋已經很
    久無人居住，故伊認為晚上去拿比較方便，又伊進入該屋後並未翻找東西云云。
    經查，右揭事實，業據證人丙○○於本院審理中證稱：「（問：本案是你發現，
    如何發現？）屋主裝設我們公司保全系統，我們因為系統有警報，我到現場查看
    ，在一樓聽到二樓有聲音，因為該屋很久沒有人居住所以我覺得很奇怪，就打電
    話回去公司請同事報警，我上二樓查看，沒有人，聽到爬鐵樓梯的聲音，我跟著
    爬鐵樓梯上三樓，三樓頂樓突出物邊發現被告躲在那裡」等語（參本院九十一年
    十二月十七日審判筆錄），乙○○指稱：「（問：認不認識被告？）不認識」、
    「（問：台中市○區○○路一九五巷十六號房子是否你所有？）是的」、「（問
    ：你有無叫人去該房子拿書？）無」等語（參本院九十二年一月二十三日審判筆
    錄），被告於乙○○為前揭陳述後，亦自承其所說之老翁非乙○○，而按被告果
    係徵得他人同意後，始進入上址取書，則其儘可於日間以正常方式進入上開房屋
    ，豈有利用三更半夜，趁人不知之際翻牆入內，且一聽聞有人前來，旋即逃往頂
    樓藏匿之理，可斷被告應係為避人耳目，乃利用深夜凌晨時分前往上址行竊，其
    前揭所辯顯與常情有悖，係屬避重就輕卸責之詞，要無可採，又該屋二樓現場確
    有遭人翻找後物品凌亂之情，亦經證人陳志豪與丙○○於警詢中證述明確，並有
    現場照片二幀附卷可憑，本案事證已臻明確，被告犯行洵堪認定。
二、上開房屋係獨棟建物，且四周有圍牆，作為內外之區隔，應屬牆垣，又現場圍牆
    之門未遭開啟，門鎖亦未被破壞，此據證人丙○○證述在卷，被告翻越牆垣進入
    被害人所有之上開房屋行竊而未得逞，核其所為，係犯刑法第三百二十一條第二
    項、第一項第二款之踰越牆垣竊盜未遂罪。被告已著手於犯罪行為之實行而不遂
    ，為未遂犯，依刑法第二十六條前段之規定減輕其刑。爰審酌被告曾有偽造有價
    證券、竊盜等前科，素行不佳，此有台灣高等法院被告全國前案紀錄表在卷可佐
    ，猶再為本件竊盜犯行，犯後並飾詞矯卸不思悔悟，惟情節尚屬輕微，所生危害
    非鉅等一切情狀，量處如主文所示之刑，並諭知易科罰金之折算標準。
據上論斷，應依刑事訴訟法第二百九十九條第一項前段，刑法第三百二十一條第二項
、第一項第二款、第二十六條前段、第四十一條第一項前段，罰金罰鍰提高標準條例
第二條，判決如主文。
中      華      民      國    九十二    年      一      月    二十八    日
                                        法  官  李  秋  娟
右正本證明與原本無異。
如不服本判決，應於判決送達後十日內向本院提出上訴狀，上訴於臺灣高等法院臺中
分院( 須附繕本 )。
                                        書記官
中      華      民      國    九十二    年      一      月    二十八    日
附錄論罪科刑法條
中華民國刑法第三百二十一條
犯竊盜罪而有左列情形之一者，處六月以上、五年以下有期徒刑：
一  於夜間侵入住宅或有人居住之建築物、船艦或隱匿其內而犯之者。
二  毀越門扇、牆垣或其他安全設備而犯之者。
三  攜帶兇器而犯之者。
四  結夥三人以上而犯之者。
五  乘火災、水災或其他災害之際而犯之者。
六  在車站或埠頭而犯之者。
前項之未遂犯罰之。


司法院資訊處製作；財團法人民間司法改革基金會備份。
